臺灣臺北地方法院刑事判決
110年度交簡上字第32號
上  訴  人  
即  被  告  廖政聿




上列上訴人即被告因公共危險案件，不服本院中華民國110年6月
9日110年度交簡字第440號第一審簡易判決（聲請簡易判決處刑
案號：110年度撤緩偵字第55號），提起上訴，本院管轄之第二
審合議庭判決如下：
    主  文
上訴駁回。
    事實及理由
一、本案經本院管轄第二審合議庭審理結果，認原審以上訴人即
    被告廖政聿所為係犯刑法第185條之3第1項第1款之吐氣所含
    酒精濃度達每公升0.25毫克以上而駕駛動力交通工具罪，判
    處有期徒刑3月，並諭知如易科罰金以新臺幣（下同）1,000
    元折算1日，經核其認事、用法及量刑均無不當，應予維持
    ，是本案關於事實、證據及理由，除證據部分補充「呼氣酒
    精測試器檢定合格證書」（見偵卷第8頁）、「被告於本院
    準備程序及審理中之供述」（見本院卷一第39至43頁、本院
    卷二第頁29至36頁）外，其餘均引用原審刑事簡易判決之記
    載（如附件）。
二、上訴意旨略以：伊否認有酒後駕駛動力交通工具之故意，伊
    確於事發當日凌晨與友人在錢櫃聚會，並飲用些許啤酒，但
    聚會結束後，即已明知飲酒後不宜駕駛，而以電話委請代駕
    人員到錢櫃KTV門口等候。代駕人員抵達後因不熟悉錢櫃KTV
    地下停車場位置及坡道，唯恐細微碰撞使雙方對車損責任不
    易釐清，認宜由伊將車牌號碼000-0000號自用小客車（下稱
    本案汽車）駛出，再交由代駕人員接手。故伊即自錢櫃KTV
    地下停車場將本案汽車駛出至出口繳費處（位於林森北路31
    0巷口），甫繳費完成並駛出車道後，即為警攔查。伊於偵
    查中僅係基於訴訟經濟考量而認罪，如伊確有酒後駕駛動力
    交通工具之犯意，則應無可能委請代駕人員到場，故原審判
    決應有違誤，應予撤銷改判無罪。況伊僅係一時未查，時值
    凌晨並未造成任何公共危險，情節應屬輕微，至多僅應科以
    拘役，原審量刑顯有不當等語。
三、本院之認定：  
  ㈠被告確有飲酒後駕車之主觀犯意與行為：
　⒈按刑法第185條之3所謂之酒醉不能安全駕駛罪，其條文中所
    謂「駕駛」行為，係指行為人有移動交通工具之意思，並在
    其控制或操控下而移動動力交通工具者而言（最高法院107
    年度台上字第4254號判決意旨參照）。經查，被告於109年4
    月18日凌晨1時許至同日凌晨4時許，在臺北市○○區○○○路000
    號之錢櫃KTV飲用啤酒後，嗣於同日凌晨4時59分許，駕駛本
    案汽車，自該處停車場將上開車輛駛出，至臺北市中山區林
    森北路310巷口，為警攔查並施以酒精濃度測試，測得吐氣
    酒精濃度達每公升0.49毫克等情，業據被告於偵查及本院審
    理中均坦承不諱（見臺北地檢署109年度速偵字第392號卷【
    下稱偵卷】第5至6、29至30頁，本院卷一第41頁），並有吐
    氣酒精濃度檢測程序暨據測法律效果確認單、呼氣酒精測試
    器檢定合格證書、酒器呼氣測定紀錄表、舉發違反道路交通
    管理事件通知單在卷可佐（見偵卷第7至10頁），是此部分
    事實，堪可認定。被告既明知飲用酒類後體內已有酒精成分
    ，卻仍基於其控制下而移動本案汽車至其巷口，就其酒後駕
    車之主觀犯意，即堪以認定。
　⒉被告雖辯稱其已委請代駕人員到場而無主觀犯意云云。然被
    告於提起上訴時即已明確表示其係為避免代駕人員不熟悉停
    車場位置及坡道，則自地下室將本案汽車駛出錢櫃KTV地下
    停車場等語，有其上訴狀在卷可參（見本院卷一第9頁），
    被告亦於偵查中及本院審理中均明確自承：伊從林森錢櫃的
    停車場開出來，只是要開出來停在路邊準備給我叫的代駕開
    ，時速大約是20、30公里，只有行經林森北路310巷，最後
    在林森北路310巷口被警方攔查；伊從停車場開出來，機械
    停車場太窄，伊怕代駕會A到我的車，停車場一出來就被攔
    到；伊只是開了5公尺左右就停車，是從停車場上來之後我
    就停了，停在林森北路310巷巷口等語（見偵卷第6頁、第29
    頁背面、本院卷一第41頁），足見被告於飲酒後確出於移動
    交通工具之意思，始發動本案汽車移動至查獲地點，被告具
    有酒後駕車之主觀犯意甚明，則無論被告當天是否有委請代
    駕人員到場，抑或其移動本案汽車之動機，均無從影響前之
    認定，其既已駕駛移動本案汽車至查獲地點，自已該當本案
    犯行，被告辯稱其不具酒後駕車之公共危險犯意云云，要無
    可採。至被告聲請調閱案發當天警察密錄器，以證明現場確
    有代駕人員等節，無從影響本案犯行之認定，業如前所述，
    自無再行調查之必要性，爰予駁回，併此敘明。
　⒊綜上所述，被告所辯均非可採，本案事證明確，被告犯行已
    堪認定，應依法論科。 
  ㈡原審量刑係屬妥適：
　⒈按量刑輕重，係屬事實審法院得依職權自由裁量之事項，苟
    已斟酌刑法第57條各款所列情狀而未逾越法定刑度，不得遽
    指為違法。次按在同一犯罪事實與情節，如別無其他加重或
    減輕之原因，下級審法院量定之刑，亦無過重或失輕之不當
    情形，則上級審法院對下級審法院之職權行使，原則上應予
    尊重（最高法院72年度台上字第6696號、85年度台上字第24
    46號判決意旨參照）。從而，刑之量定係實體法上賦予法院
    得為自由裁量之事項，倘法院未有逾越法律所規定之範圍，
    或濫用其權限，即不得任意指摘為違法。
　⒉原審就其刑之量定已審酌被告案發前無公共危險犯罪前科，
    暨測得吐氣所含酒精濃度為每公升0.49毫克等一切情狀，量
    處有期徒刑3月，並諭知易科罰金之折算標準，就刑罰裁量
    職權之行使，已斟酌所有卷附資料，尚無逾越法定刑範圍或
    顯然失當、濫用權限之情事，要難謂原審之量刑有所不當。
    上訴人辯稱應科以拘役云云，顯與刑法第185條之3第1項第1
    款法定刑度不符，自不能以此指摘原審量刑有核違法或不當
    之情事。
　⒊本院另審酌被告於飲酒後駕駛自用小客車所行駛之區域，且
    幸未造成他人傷亡乙情，再考量其自述其高中畢業之智識程
    度與從事賣車行業（見本院卷二第36頁），暨其上訴始否認
    犯行，犯後態度難謂良好等情事，綜觀本案一切量刑因素，
    堪認原審量處有期徒刑3月，並諭知易科罰金之折算標準，
    與其罪刑相當，並無量刑過重之情事，是其上訴無理由，應
    予駁回。
據上論斷，應依刑事訴訟法第455條之1第1項、第3項、第368條
，判決如主文。
本案經檢察官江宇程聲請簡易判決處刑，並由檢察官葉惠燕到庭
執行職務。
中　　華　　民　　國   110    年    10    月    29    日
                  刑事第十八庭  審判長法  官   宋雲淳
                                      法  官   魏小嵐
                                      法  官   范雅涵
上正本證明與原本無異。
不得上訴。
                                      書記官   楊文祥
中　　華　　民　　國   110    年    10    月    29    日
附錄本案論罪科刑法條全文
中華民國刑法第185條之3
駕駛動力交通工具而有下列情形之一者，處2年以下有期徒刑，
得併科20萬元以下罰金：
一、吐氣所含酒精濃度達每公升零點二五毫克或血液中酒精濃度
    達百分之零點零五以上。
二、有前款以外之其他情事足認服用酒類或其他相類之物，致不
    能安全駕駛。
三、服用毒品、麻醉藥品或其他相類之物，致不能安全駕駛。
因而致人於死者，處3年以上10年以下有期徒刑；致重傷者，處1
年以上7年以下有期徒刑。
曾犯本條或陸海空軍刑法第54條之罪，經有罪判決確定或經緩起
訴處分確定，於五年內再犯第1項之罪因而致人於死者，處無期
徒刑或5年以上有期徒刑；致重傷者，處3年以上10年以下有期徒
刑。